【裁判字號】    99,交抗,1556
【裁判日期】    990802
【裁判案由】    違反道路交通管理處罰條例
【裁判全文】
臺灣高等法院交通事件裁定            99年度交抗字第1556號
抗  告  人
即受處分人  甲○○
上列抗告人因違反道路交通管理處罰條例案件，不服臺灣臺北地
方法院，中華民國99年4月13日所為裁定（99年度交聲字第511號
），提起抗告，本院裁定如下：
    主  文
原裁定撤銷，發回臺灣臺北地方法院。
    理  由
一、抗告意旨略以：行經市○○道路口時，燈號確為綠燈，穿越
    後，始轉變為黃燈，絕無闖紅燈之事。停車受檢之地點，距
    違規地點達300 公尺遠，而當時為深夜，且該路段樹蔭濃密
    ，極易誤認。原審未傳喚警員說明其舉發程序與證明，遽爾
    裁定，不能甘服，請撤銷原裁定等語。
二、原裁定略以：原處分略以：受處分人甲○○於民國99 年3
    月4日0時56分，在臺北市○○○路與市○○道口（北往南）
    ，騎乘車號367-BAJ號重型機車闖紅燈。爰依道路交通管理
    處罰條例第53條第1款、第63條第1項及違反道路交通管理事
    件統一裁罰標準表，於99年4月1日以北市裁罰字第裁22-A00
    YDC600號裁決書，裁處罰鍰1800元，並記違規點數3點等語
    。異議意旨略以：行經市○○道路口時，燈號確為綠燈，
    穿越市○○道，始轉變為黃燈，絕無闖紅燈。再者，員警要
    求受處分人停車受檢之地點，距違規地點達300公尺，而員
    警於其間均未鳴笛示意，且員警是否確實目睹闖紅燈之事，
    或有誤判等語。經查：舉發員警發現受處分人在市○○道
    與敦化南路口之違規事實，有舉發機關99年3月16日北市警
    安分交字第09935377600號函在卷可證。而交通員警依法執
    行交通勤務，所為舉發行為，具有公法上效果之單方行政行
    為，原則上應可推定其為正當無誤。是違規事實堪予認定。
    因此，異議人辯稱：攔停地點已距違規地點有300公尺，有
    誤判之虞乙節，即不可採。況在臺北市○○○路上之路燈尚
    稱通明，雖違規時間係在凌晨，但舉發員警並無不能見或可
    能看不清楚之情事，此部份所辯，尚難採信。事證明確，受
    處分人違規行為，洵堪認定。原處分依上開規定裁罰，核無
    違誤。異議無理由，應予駁回。
三、原審以行政行為於理論上推定為正確，雖案發時間為凌晨，
    然案發地點尚稱明亮，並無誤認之虞，而駁回異議。固非無
    見。然查：事實當以證據證明之，尚難推認。原審有關案發
    地點尚稱明亮乙節，並未說明為此認定之證據為何，已嫌失
    據。何況，抗告人於原審已提出證據證明：停車受檢之地點
    ，距違規地點達300 公尺遠，且該路段樹蔭濃密等情，有網
    路照片及地圖在卷可參（原審卷第6-8 頁），再參酌當時為
    凌晨，則案發現場之照明燈光如何？當時車流狀況？舉發員
    警視力如何？舉發員警發現時之所在位置為何？舉發員警如
    何發覺本案？當地樹木會否遮蔽視線形成死角？此等基本事
    實，在在均足以影響舉發正確與否之判斷，自應傳喚舉發員
    警調查之，以明究竟。原審未查，遽爾裁定，自難昭折服。
    抗告意旨指摘及此，為有理由，應由本院撤銷發回原法院，
    另為適法裁定。
四、據上論結，應依道路交通案件處理辦法第26條，刑事訴訟法
    第413條前段，裁定如主文。
中    華    民    國    99    年    8     月    2     日
                  刑事第十八庭審判長法  官  吳鴻章
                                    法  官  汪梅芬
                                    法  官  周政達
以上正本證明與原本無異。
不得再抗告。
                                    書記官  廖純瑜
中    華    民    國    99    年    8     月    2     日

司法院資訊處製作；財團法人民間司法改革基金會備份。
